臺灣高等法院刑事裁定
111年度抗字第302號
抗  告  人  
即  受刑人  林函儀



上列抗告人即受刑人因聲請定其應執行刑案件，不服臺灣基隆地
方法院中華民國111年1月22日裁定（111年度聲字第99號），提
起抗告，本院裁定如下：
    主  文
抗告駁回。                                              
    理  由
一、原裁定意旨略以：抗告人即受刑人林函儀因過失傷害等案件
    ，經法院分別判處如附件所示之刑確定，有如附件所示裁判
    及本院被告前案紀錄表在卷可證，茲檢察官聲請定其執行之
    刑，經審核認屬正當。爰考量抗告人所犯如附件編號1係持
    有第二級毒品罪、編號2係汽車駕駛人無駕駛執照駕車而犯
    過失傷害罪，二者犯罪性質及所侵害法益均不同，且犯罪時
    間逾1年，無重複評價之問題；兼衡受刑人觸犯上開罪名所
    顯現之主觀惡性、整體法益侵害程度及其日後更生等情，裁
    定抗告人應執行有期徒刑5月，如易科罰金，以新臺幣1千元
    折算1日等語。
二、抗告意旨略以：受刑人未聲請定應執行之刑，且受刑人已就
    原裁定附件2所示之交通過失傷害確定判決，具狀聲請易服
    勞役，請求撤銷原裁定，定受刑人所請之裁定云云。
三、按裁判確定前犯數罪者，併合處罰之；數罪併罰，有二裁判
    以上者，依刑法第51條規定，定其應執行之刑；宣告多數有
    期徒刑者，於各刑中之最長期以上，各刑合併之刑期以下，
    定其刑期，但不得逾30年，刑法第50條第1項前段、第53條
    、第51條第5款分別定有明文。又按依刑法第53條及第54條
    應依刑法第51條第5款至第7款之規定，定其應執行之刑者，
    由該案犯罪事實最後判決之法院之檢察官，聲請該法院裁定
    之；前項定其應執行之刑者，受刑人或其法定代理人、配偶
    ，亦得請求前項檢察官聲請之，刑事訴訟法第477條第1項、
    第2項分別定有明文。再按犯最重本刑為5年以下有期徒刑以
    下之刑之罪，而受6個月以下有期徒刑或拘役之宣告者，得
    以新臺幣1千元、2千元或3千元折算1日，易科罰金。依前項
    規定得易科罰金而未聲請易科罰金者，得以提供社會勞動6
    小時折算1日，易服社會勞動。受6個月以下有期徒刑或拘役
    之宣告，不符第1項易科罰金之規定者，得依前項折算規定
    ，易服社會勞動。刑法第41條第1項、第2項、第3項定有明
    文。又依刑法第41條規定聲請易服社會勞動者，因條文已明
    定以社會勞動6小時折算徒刑或拘役1日，與易科罰金應於裁
    判主文諭知折算標準之情形不同，無須於裁判主文諭知。
四、經查：抗告人所犯如原審裁定附件編號1所示之毒品危害防
    制條例、編號2所示之交通過失傷害案件確定判決，經檢察
    官聲請定其應執行之刑，經原審法院裁定應執行刑，有臺灣
    基隆地方檢察署檢察官111年度執聲字第36號聲請書、臺灣
    基隆地方法院（下稱基院）111年度聲字第99號刑事裁定在
    卷可憑（基院111年度聲字第99號卷第5頁、第33頁）。抗告
    意旨指稱抗告人未聲請定應執行之刑，懇請撤銷原裁定云云
    ，惟依刑事訴訟法第477條規定，定其應執行之刑者，由該
    案犯罪事實最後判決之法院之檢察官，聲請該法院裁定之，
    非得由受刑人聲請，受刑人僅得請求檢察官聲請之。又抗告
    意旨指稱抗告人已就原裁定附件2所示之交通過失傷害確定
    判決，具狀聲請易服勞役云云，惟易服社會勞動，與易科罰
    金相同，皆屬於執行事項，非裁判量刑事項，抗告人自不得
    因另聲請易服社會勞動而請求撤銷原裁定。從而，抗告人猶
    執前詞提起抗告，為無理由，應予駁回。
據上論斷，應依刑事訴訟法第412 條，裁定如主文。
中　　華　　民　　國　　111 　年　　2 　　月　　23　　日
                  刑事第十七庭  審判長法　官  鄭水銓
                                      法　官  沈君玲
                                      法　官  姜麗君
以上正本證明與原本無異。
不得再抗告。
                                      書記官  許俊鴻
中　　華　　民　　國　　111 　年　　2 　　月　　24　　日